臺灣臺北地方法院民事判決　　　　　　　94年度訴字第5249號
原　　　告　合作金庫銀行股份有限公司
法定代理人　戊○○
訴訟代理人　乙○○
　　　　　　甲○○
被　　　告　丙○○
　　　　　　丁○○
上列當事人間請求清償借款事件，本院於民國94年11月22日言詞
辯論終結，判決如下：
    主  文
被告應連帶給付原告新臺幣捌拾肆萬貳仟肆佰捌拾玖元，及自民
國九十四年一月二十六日起至清償日止，按年息百分之二點六二
五計算之利息，暨自民國九十四年二月二十七日起至清償日止，
其逾期在六個月以內部分，按上開利率百分之十，其逾期超過六
個月部分者，按上開利率百分之二十計算之違約金。
訴訟費用由被告連帶負擔。
    事實及理由
一、按當事人得以合意定第一審管轄法院，民事訴訟法第24條第
    1 項前段定有明文。查本件兩造已於借據其他約定事項第11
    條約定合意以本院為第一審管轄法院，則本院就本件訴訟自
    有管轄權，先予敘明。
二、原告起訴主張：被告丙○○於民國93年5 月26日邀同被告丁
    ○○為連帶保證人，向聲請人借用新臺幣（下同 ）923,000
    元，約定利率按年息2.525%計算，並同意聲請人依定儲指數
    利率調整時隨同調整，另約定到期日為100年5月26日，借款
    人應自借款日起，依年金法計算，按月平均攤還本息，借款
    人如未按期攤還本息時，應自逾期之日起按前開利率加付遲
    延利息，另應自逾期之日起，其逾期在 6個月以內部分，照
    前開利率之10%加付違約金，逾期超過6個月部分，照前開利
    率之20%加付違約金。詎被告丙○○自94年1月26日起即未依
    約繳納本息，依借據其他約定事項第5條第1款之約定，被告
    已喪失期限利益，其借款應視為全部到期，其尚欠原告本金
    餘額842,489 元，爰依消費借貸及連帶保證之法律關係，請
    求被告連帶清償尚欠之本金及應付之利息、違約金，而提起
    本件訴訟等語。並聲明：如主文第1項所示。
三、被告則以：雖自認原告起訴主張之事實，並對證物無意見，
    但目前無力清償，並聲明：請求駁回原告之訴。
四、原告主張之上開事實，業據其提出借據暨其他約定事項條款
    、放款資料查詢單、利率變動表等件為證，核與所述相符，
    參以被告亦到場自認原告之陳述內容，足證原告之主張堪信
    為真實。至於被告雖抗辯無力清償，惟縱屬真正，亦難解其
    清償之責。
五、按借用人應於約定期限內，返還與所借用物種類、品質、數
    量相同之物；而稱保證者，謂當事人約定，一方於他方之債
    務人不履行債務時，由其代負履行責任之契約；又保證債務
    ，除契約另有訂定外，包含主債務之利息、違約金、損害賠
    償及其他從屬於主債務之負擔；另連帶債務之債權人，得對
    債務人中之一人或數人或其全體同時或先後請求全部或一部
    之給付，民法第478條、第739條、第740條、第273條第 1項
    分別定有明文。本件原告主張被告丙○○向伊借款，屆期未
    能清償，被告丁○○為其連帶保證人已如前述，從而，原告
    依據消費借貸及連帶保證之法律關係請求被告連帶給付借款
    842,489元，暨自94年1月26日至清償日止，按年息2.625%計
    算之利息，並自94年2月27日起至清償日止，其逾期6個月以
    內者，按年息前開利率之10%，逾期超過6個月者，超過部分
    按上開利率20%計算之違約金為有理由，應予准許。
六、訴訟費用負擔之依據：民事訴訟法第85條第2項。
中　　華　　民　　國　　94　　年　　11　　月　　30　　日
                          民事第二庭  法　官　蕭胤瑮
以上正本係照原本作成
如對本判決上訴，須於判決送達後20日內向本院提出上訴狀
中　　華　　民　　國　　94　　年　　11　　月　　30　　日
                                      書記官  黃慧怡
